【裁判字號】    92,交聲,22
【裁判日期】    920304
【裁判案由】    違反道路交通管理處罰條例聲明異議
【裁判全文】
臺灣基隆地方法院交通事件裁定                      九十二年度交聲字第二二號
    移送機關即  交通部公路總局台北區監理所基隆監理站
    原處分機關          設基隆.
    異  議  人  金包里交通企業有限公司
    即受處分人          設台北縣金山鄉○○路八七巷七號一樓
    代  表  人  乙○○
右列受處分人因違反道路交通管理處罰條例案件，對於交通部公路總局台北區監理所
基隆監理站九十一年十二月十八日所為之處分（原處分：基監字第裁四二－ＲＡ00
00000號），聲明異議，本院裁定如左：
        主  文
異議駁回。
        理  由
一、聲明異議意旨略以：異議人金包里交通企業有限公司所有之車號八七二－ＬＥ號
    營業小客車，於民國九十一年八月二十九日一時三十二分，由司機甲○○駕駛，
    沿基隆市○○路○段直行，途經基隆市○○路○段及崇德路交岔路口，因有救護
    車自後方駛來，異議人所有上開車輛之司機甲○○為禮讓救護車先行，方將車輛
    往前行駛而跨越停車線，並非要闖紅燈，因而具狀聲明異議云云。
二、按「汽車駕駛人，行經有燈光號誌管制之交岔路口闖紅燈者，處新臺幣一千八百
    元以上五千四百元以下罰鍰」，道路交通管理處罰條例第五十三條定有明文。經
    查，異議人所有之車號八七二－ＬＥ號營業小客車，於九十一年八月二十九日一
    時三十二分，由司機甲○○駕駛，沿基隆市○○路○段直行，途經基隆市○○路
    ○段及崇德路交岔路口，在其行向之燈光號誌尚為紅燈時，該車輛跨越停止線並
    駛至前方之人行道上等情，為異議人之受僱司機甲○○到庭證述明確，復有採證
    照片二幀附卷可稽，堪認屬實。異議人雖辯稱司機甲○○之所以會跨越停止線往
    前行駛，係因有救護車自後方駛來，為禮讓救護車先行所致云云。惟查，本案若
    果真如異議人所述，司機甲○○後方有救護車駛來，該救護車亦將因闖越紅燈而
    被照相，然舉發員警經查閱本案發生時間前後之照片，並未發現救護車闖越紅燈
    之照片，業據證人丙○○即舉發員警到庭證述明確在卷，且經本院查看附卷之照
    片，司機甲○○駕駛之車輛行經人行道時，煞車燈並未亮起，此亦與證人甲○○
    所述車輛係「停放」在人行道斑馬線上以禮讓救護車之事實不符。綜上，並無任
    何證據可資證明異議人當時係為禮讓救護車而闖越紅燈，異議人所辯，要屬卸責
    之詞，委無可採。
三、綜上所述，異議人所有之車號八七二－ＬＥ號營業小客車，確有由司機甲○○駕
    車行經有燈光號誌管制之交岔路口闖越紅燈之行為，原處分機關依道路交通管理
    處罰條例第五十三條之規定，裁處異議人罰鍰新臺幣二千七百元，核無違誤，本
    件異議人之異議為無理由，應將其異議駁回。
據上論斷，應依道路交通案件處理辦法第十九條，裁定如主文。
中      華      民      國    九十二    年      三      月      四      日
                                  臺灣基隆地方法院交通法庭
                                      法  官  王  福  康
右正本證明與原本無異。
對於本件裁定如有不服，應於收受送達後五日內，向本院提出抗告書狀，敘述抗告之
理由，抗告於臺灣高等法院。
                                      書記官  李  國  豪
中      華      民      國    九十二    年      三      月      四      日


司法院資訊處製作；財團法人民間司法改革基金會備份。
